臺灣臺南地方法院刑事判決
111年度交簡上字第172號
上  訴  人  
即  被  告  楊政修


上列上訴人即被告因公共危險案件，不服本院中華民國111年6月
9日111年度交簡字第2166號刑事第一審簡易判決（聲請簡易判決
處刑案號：111年度偵字第11999號），提起上訴，嗣因被告就被
訴事實為有罪之陳述，本院管轄之第二審合議庭聽取當事人意見
後，改依簡式審判程序進行，判決如下：
    主      文
上訴駁回。
    事實及理由
一、本件被告楊政修所犯係死刑、無期徒刑、最輕本刑為3年以
    上有期徒刑以外之罪，其於審判程序中就被訴事實為有罪之
    陳述，經審判長告知簡式審判程序之旨，並聽取公訴人及被
    告之意見後，經本院依刑事訴訟法第273條之1第1項之規定
    ，裁定進行簡式審判程序。又本件卷內之證據調查，依同法
    第273條之2規定，不受第159條第1項關於傳聞法則規定之限
    制，依法均有證據能力，合先敘明。
二、本案經本院審理結果，認第一審以被告所為係犯刑法第185
    條之3第1項第1款之駕駛動力交通工具而有吐氣所含酒精濃
    度達每公升0.25毫克以上罪，判處有期徒刑4月，如易科罰
    金，以新臺幣1千元折算1日，其認事用法均無違誤，量刑亦
    屬妥當，應予維持，除犯罪事實欄第六行「重型機車」前應
    補充「普通」2字、證據部分增列「被告於本院審理中之自
    白」外，餘均引用第一審判決書記載之事實、證據及理由（
    如附件）。
三、上訴人即被告提起上訴，雖為認罪之表示，惟主張其本件酒
    測值僅每公升0.27毫克，騎乘之交通工具為機車，車速緩慢
    ，行駛之街道並非車水馬龍之處，家中有母親需扶養，之前
    薪水僅新臺幣2至3萬元，現無工作，經濟困難，請求改判輕
    罰云云，並提出戶口名簿1份在卷可稽。惟查：
(一)按關於刑之量定，係實體法上賦予法院得為自由裁量之事項
    ，倘其量刑已以行為人之行為罪責為基礎，並斟酌刑法第57
    條各款所列情狀，在法定刑度內，酌量科刑，如無偏執一端
    ，致明顯失出失入情形，上級審法院本不得單就量刑部分遽
    指為不當或違法。又量刑係法院就繫屬個案犯罪之整體評價
    ，為事實審法院得依職權自由裁量之事項。量刑判斷當否之
    準據，應就判決之整體觀察為綜合考量，不可摭拾其中片段
    ，遽予評斷（最高法院99年度台上字第701號判決亦宣示相
    類意旨，可供參考）。從而，法官量刑，如非有上揭明顯違
    法之情事，自不能擅加指摘其違法或不當。
(二)原審以本件事證明確，酒後駕車之危險性已經政府及媒體一
    再宣導，被告知悉酒精對人之意識能力具有不良影響，酒後
    駕車對往來公眾及駕駛人均具有高度危險，並審酌被告前已
    有同類型犯罪之前科紀錄、智識程度、家庭經濟狀況，酒精
    濃度之高低、騎乘之交通工具為機車、酒測值濃度、未肇事
    、坦認犯行之態度、犯罪動機、目的、手段等一切情狀，量
    處有期徒刑4月，並諭知易科罰金之折算標準，認事用法均
    稱妥適，且顯然已經考量被告上訴所提應予考量之量刑因素
    即騎乘之交通工具、酒測值高低、因此產生之風險及被告之
    家庭經濟狀況等，並無漏未審酌之情事，是本院認原審所量
    處之刑度顯然無違法或顯然過重、失輕，亦無所科之刑罰與
    罪責不相當之瑕疵可指。本件被告上訴意旨指摘原審量刑過
    重，請求撤銷改判較輕之刑，為無理由，應予駁回。
四、據上論斷，應依刑事訴訟法第455條之1第1項、第3項、第36
    4條、第273條之1第1項、第368條、第373條，判決如主文。
本案經檢察官施胤弘提起公訴、檢察官黃信勇到庭執行職務。
中　　華　　民　　國　　111 　年　　9 　　月　　27　　日
                  刑事第十三庭  審判長法  官  莊政達
                                      法  官  吳彥慧
                                      法  官  李音儀
以上正本證明與原本無異。
不得上訴。
　　　　　　　　　　　　　　　　　　　書記官  陳怡蓁
中　　華　　民　　國　　111 　年　　9 　　月　　27　　日
附錄本件論罪科刑法條：
中華民國刑法第185條之3第1項第1款
駕駛動力交通工具而有下列情形之一者，處3年以下有期徒刑，
得併科30萬元以下罰金：
一、吐氣所含酒精濃度達每公升零點二五毫克或血液中酒精濃度
    達百分之零點零五以上。
　　
附件：
　　        臺灣臺南地方法院刑事簡易判決
111年度交簡字第2166號
聲　請　人　臺灣臺南地方檢察署檢察官
被　　　告　楊政修　男　(民國00年0月00日生)
　　　　　　　　　　身分證統一編號：Z000000000號
　　　　　　　　　　住○○市○○區○○街000巷00號
上列被告因公共危險案件，經檢察官聲請以簡易判決處刑（111
年度偵字第11999號），本院判決如下：
    主  文
楊政修吐氣所含酒精濃度達每公升零點二五毫克以上駕駛動力交
通工具，處有期徒刑肆月，如易科罰金，以新臺幣壹仟元折算壹
日。
    犯罪事實
一、楊政修自民國111年5月3日18時30分許起，在臺南市官田區
    某友人住處飲酒後，雖預見自己吐氣所含酒精濃度已達每公
    升0.25毫克以上，仍為返家，即基於縱使其吐氣所含酒精濃
    度達每公升0.25毫克以上駕駛動力交通工具亦不違背其本意
    之犯意，於同日20時許，無駕駛執照駕駛車牌號碼000-000
    號重型機車行駛於公共道路上。嗣楊政修駕駛上開車輛行經
    臺南市○○區○○路○段00巷0弄0號附近時，為警攔檢，員警並
    於同日20時44分許對楊政修實施吐氣酒精濃度檢測，結果為
    每公升0.27毫克，而為警查悉上情。
二、案經臺南市政府警察局麻豆分局報告臺灣臺南地方檢察署檢
    察官偵查聲請簡易判決處刑。
    理  由
一、上開犯罪事實業據被告坦承不諱，復有酒精測定紀錄表、呼
    氣酒精測試器檢定合格證書、車輛詳細資料報表、機車駕駛
    人查詢資料、舉發違反道路交通管理事件通知單附卷可稽，
    足認被告之自白與事實相符，應可採信。本案事證明確，被
    告犯行堪可認定，應依法論科。
二、論罪科刑
（一）核被告所為，係犯刑法第185條之3第1項第1款吐氣所含酒
      精濃度達每公升零點二五毫克以上駕駛動力交通工具罪。
（二）按刑法上之故意，分為直接故意（或稱確定故意）與間接
      故意（或稱不確定故意）二種。前者指行為人對於構成犯
      罪之事實，明知並有使之發生該事實之決意，進而實行該
      犯罪決意之行為；後者指行為人對於構成犯罪之事實，預
      見其發生之可能，因該犯罪事實之發生不違背其本意，乃
      予容認，任其發生之情形而言，二者要件不同，其惡性程
      度非無輕重之別（最高法院105年度台上字第3317號判決
      意旨參照）。爰審酌政府與媒體一再宣導酒後駕車之危險
      性，被告明知酒精成分對人之意識能力具有不良影響，酒
      後駕車對一般往來之公眾及駕駛人自身皆具有高度危險性
      ，仍於飲酒後，執意無駕駛執照駕駛動力交通工具，對公
      眾安全已造成相當之危險；兼衡被告之年紀、素行（前有
      因同類案件經法院論罪科刑之紀錄，臺灣高等法院被告前
      案紀錄表在卷可佐）、智識程度（高職學歷）、家庭經濟
      狀況、犯罪動機、目的及方法、所駕駛者為重型機車、實
      施酒測時之吐氣酒精濃度、坦承犯行之態度、未肇事等一
      切情狀，量處如主文所示之刑，併諭知易科罰金之折算標
      準。
三、如不服本判決，得自收受送達之日起20日內向本院提出上訴
    狀，上訴於本院第二審合議庭（須附繕本）。
據上論斷，依刑事訴訟法第449條第1項前段，刑法第185條之3第
1項第1款、第41條第1項前段，刑法施行法第1條之1第1項，逕以
簡易判決處刑如主文。
本案經檢察官施胤弘聲請以簡易判決處刑。
中　　華　　民　　國　　111 　年　　6 　　月　　9 　　日
                  刑事第九庭  法  官  李俊彬
以上正本證明與原本無異。
                              書記官  李俊宏
中　　華　　民　　國　　111 　年　　6 　　月　　9 　　日
附錄本案論罪科刑法條：
中華民國刑法第185條之3
駕駛動力交通工具而有下列情形之一者，處三年以下有期徒刑，
得併科三十萬元以下罰金：
一、吐氣所含酒精濃度達每公升零點二五毫克或血液中酒精濃度
    達百分之零點零五以上。
二、有前款以外之其他情事足認服用酒類或其他相類之物，致不
    能安全駕駛。
三、服用毒品、麻醉藥品或其他相類之物，致不能安全駕駛。
因而致人於死者，處三年以上十年以下有期徒刑，得併科二百萬
元以下罰金；致重傷者，處一年以上七年以下有期徒刑，得併科
一百萬元以下罰金。
曾犯本條或陸海空軍刑法第五十四條之罪，經有罪判決確定或經
緩起訴處分確定，於十年內再犯第一項之罪因而致人於死者，處
無期徒刑或五年以上有期徒刑，得併科三百萬元以下罰金；致重
傷者，處三年以上十年以下有期徒刑，得併科二百萬元以下罰金
。